【裁判字號】    96,訴,4665
【裁判日期】    970131
【裁判案由】    毒品危害防制條例
【裁判全文】
臺灣板橋地方法院刑事判決              96年度訴字第4665號
公  訴  人  臺灣板橋地方法院檢察署檢察官
被      告  甲○○
                    （現於臺灣臺北監獄執行中）
上列被告因違反毒品危害防制條例案件，經檢察官提起公訴（96
年度毒偵字第7966號），嗣因被告於本院準備程序中就被訴事實
為有罪之陳述，本院告知被告簡式審判程序之旨，並聽取當事人
之意見後，由本院合議庭裁定改由受命法官獨任依簡式審判程序
進行，判決如下：
    主  文
甲○○施用第一級毒品，累犯，處有期徒刑捌月；又施用第二級
毒品，累犯，處有期徒刑肆月，扣案之吸食器壹支沒收之；應執
行有期徒刑拾月，扣案之吸食器壹支沒收之。
    事  實
一、甲○○前因施用毒品案件，經本院以92年度毒聲字第609 號
    裁定送觀察、勒戒後，認無繼續施用毒品之傾向，於民國（
    下同）92年8 月18日釋放出所執行完畢，並經臺灣板橋地方
    法院檢察署檢察官以92年度毒偵緝字第342 號為不起訴處分
    確定。又於92年間及93年間因贓物案件，先後經本院以92年
    度簡字第3390號、93年度簡字第849 號判處有期徒刑5 月、
    6 月、5 月確定，又因違反毒品危害防制條例案件，經本院
    以94年度訴字第191 號判處有期徒刑10月確定，應執行有期
    徒刑1 年10月，並於95年2 月28日縮刑期滿。詎其仍不思悔
    改，於前受觀察、勒戒執行完畢釋放後5 年內，基於施用第
    一級毒品海洛因之犯意，於96年10月5 日在臺北縣新莊市○
    ○路某網咖店內，將第一級毒品海洛因摻入清水後，以注射
    針筒注射手臂，以此方式施用第一級毒品海洛因1 次（起訴
    書略載為為警採尿前回溯26小時內之某時，在不詳地點，施
    用第一級毒品海洛因）；又基於施用毒品第二級毒品安非他
    命之犯意，於96年10月5 日下午4 時許，在臺北縣新莊市○
    ○路某網咖店內，將第二級毒品安非他命置放於吸食器內，
    以火燒烤後再施用所冒出霧化含有安非他命成分之氣體，以
    此方式施用第二級毒品安非他命1 次。嗣於同日晚10時41分
    許，在臺北縣新莊市○○路與中港路口為警查獲，並扣得其
    所有供施用安非他命所用之吸食器1支。
二、案經臺北縣政府警察局新莊分局報請臺灣板橋地方法院檢察
    署檢察官偵查起訴。
    理  由
一、按除被告所犯為死刑、無期徒刑、最輕本刑為三年以上有期
    徒刑之罪或高等法院管轄第一審案件者外，於第一次審判期
    日前之準備程序進行中，被告先就被訴事實為有罪之陳述時
    ，審判長得告知被告簡式審判程序之旨，並聽取當事人、代
    理人、辯護人及輔佐人之意見後，裁定進行簡式審判程序，
    刑事訴訟法第273 條之1 第1 項定有明文。經核本件被告甲
    ○○所犯係死刑、無期徒刑、最輕本刑為三年以上有期徒刑
    以外之罪，其於準備程序中就被訴事實為有罪之陳述，經法
    官告知簡式審判程序之旨，並聽取公訴人、被告之意見後，
    本院爰依首揭規定，合議裁定由受命法官獨任進行簡式審判
    程序，合先敘明。
二、上揭事實，業據被告甲○○迭於警詢、偵查及本院準備程序
    與審理時坦承不諱。又被告為警查獲時經採其尿液檢體送往
    台灣檢驗科技股份有限公司以酵素免疫分析法初步檢驗，再
    以氣相層析質譜儀法確認檢驗結果，確均呈安非他命及鴉片
    類陽性反應，此有該公司濫用藥物尿液檢驗報告1 紙在卷可
    稽（見臺灣板橋地方法院檢察署96年度毒偵字第7966號偵查
    卷第41頁），此外並有吸食器1 支扣案可資佐證。又被告前
    因施用毒品案件，經本院以92年度毒聲字第609 號裁定送觀
    察、勒戒後，認無繼續施用毒品之傾向，於92年8 月18 日
    釋放出所執行完畢，並經臺灣板橋地方法院檢察署檢察官以
    92年度毒偵緝字第342 號為不起訴處分確定等情，此有臺灣
    高等法院被告前案紀錄表附卷可參。綜上所述，足認被告前
    經觀察勒戒執行完畢釋放後，五年內再犯本件施用第一、二
    級毒品犯行。本案事證明確，被告犯行堪以認定，應依法論
    科。
三、查海洛因與安非他命依其成癮性、濫用性及對社會危害性之
    程度，已分別為毒品危害防制條例第2 條第2 項第1 款、第
    2 款列為第一級毒品與第二級毒品。核被告所為，係犯毒品
    危害防制條例第10條第1 項與第2 項之2 罪。又被告施用前
    持有第一、二級毒品之低度行為，各為進而施用第一、二毒
    品之高度行為所吸收，均不另論罪。再被告所犯上開二罪，
    犯意各別，行為互殊，應予分論併罰。末查；被告前有如事
    實欄所載徒刑執行之情形，此有臺灣高等法院被告前案紀錄
    表在卷可徵。其於有期徒刑執行完畢後五年內故意再犯有期
    徒刑以上刑之2 罪，皆為累犯，均應依法各加重其刑。爰審
    酌被告前有施用毒品之前科，業經觀察勒戒後，竟不思戒解
    再為本件施用毒品犯行，顯見其不思悔改，自制力亦顯不佳
    ；惟另考量被告於犯後已坦承犯行，且施用毒品之行為於本
    質上係屬自我戕害行為，反社會性之程度應屬較低等一切情
    狀，各量處如主文所示之刑，並依法定其應執行之刑，以資
    懲儆。至扣案之吸食器1 支，係被告所有且供施用安非他命
    所用之物，業據被告供承在卷，應依法宣告沒收。
據上論斷，應依刑事訴訟法第273 條之1 第1 項、第299 條第1
項前段，毒品危害防制條例第10條第1 項、第2 項，刑法第11條
前段、第51條第5 款、第38條第1 項第2 款，判決如主文。
本案經檢察官吳文正到庭執行職務
中    華    民    國    97    年    1     月    31    日
                     刑事第五庭  法  官  潘 長 生
以上判決正本證明與原本無異。
如不服本判決，應於送達後10日內敘明理由向本院提出上訴狀。
                                 書記官  彭 麗 紅
中    華    民    國    97    年    1     月    31    日
附錄本案論罪科刑法條全文：
毒品危害防制條例第10條
施用第一級毒品者，處六月以上五年以下有期徒刑。
施用第二級毒品者，處三年以下有期徒刑。


司法院資訊處製作；財團法人民間司法改革基金會備份。
